臺灣高雄地方法院刑事判決　　　　　　　 94年度重訴字第4號
公　訴　人　臺灣高雄地方法院檢察署檢察官
被　　　告　辛○○　男　39歲.
選任辯護人　莊雯琇律師
　　　　　　邱麗妃律師
　　　　　　林樹根律師
被　　　告　己○○　男　42歲.
選任辯護人　盧世欽律師
被　　　告　寅○○　男　34歲.
選任辯護人　鄭國安律師
　　　　　　陳炳彰律師
　　　　　　吳麗珠律師
被　　　告　甲○○　男　33歲.
選任辯護人　蘇精哲律師
　　　　　　劉家榮律師
　　　　　　王建元律師
被　　　告　戊○○　男　33歲.
送達代收人　庚○○
　　　　　　　　　　　二
選任辯護人　蔡淑媛律師
　　　　　　陳意青律師
被　　　告　乙○○　男　41歲.
義務辯護人　陳建誌律師
被　　　告　壬○○　男　48歲.
義務辯護人　陳建誌律師
上列被告等因毒品危害防制條例案件，經檢察官提起公訴（九十
三年偵字第二一四一一、二一九九一、二二九九一、二四０九五
、二三一三三、二二四五六、二三一三四號、九十四年度偵字第
三０九、三一０、八六八號），本院判決如下：
    主  文
辛○○連續共同製造第二級毒品，處有期徒刑貳拾年。第二級毒
品甲基安非他命拾壹公斤、含第二級毒品甲基安非他命及第四級
毒品先驅原料麻黃成分之黑褐色液體剩餘淨重玖參肆伍肆公克
、第二級毒品甲基安非他命參公斤、扣案如附表三所示之物，均
沒收銷燬之。扣案如附表一所示之物、扣案如附表二所示之物，
均沒收。如附表五所示之物，均沒收之，如全部或一部不能沒收
時，追徵其價額或以其財產抵償之。
己○○連續共同製造第二級毒品，處有期徒刑拾伍年。第二級毒
品甲基安非他命拾壹公斤、含第二級毒品甲基安非他命及第四級
毒品先驅原料麻黃成分之黑褐色液體剩餘淨重玖參肆伍肆公克
、第二級毒品甲基安非他命參公斤、扣案如附表三所示之物，均
沒收銷燬之。扣案如附表一所示之物、扣案如附表二所示之物，
均沒收。如附表五所示之物，均沒收之，如全部或一部不能沒收
時，追徵其價額或以其財產抵償之。
寅○○共同製造第二級毒品，處有期徒刑玖年。第二級毒品甲基
安非他命參公斤及扣案如附表三所示之物，均沒收銷燬之。扣案
如附表二所示之物，均沒收。如附表五所示之物，均沒收之，如
全部或一部不能沒收時，追徵其價額或以其財產抵償之。
甲○○共同製造第二級毒品，處有期徒刑玖年。第二級毒品甲基
安非他命參公斤及扣案如附表三所示之物，均沒收銷燬之。扣案
如附表二所示之物，均沒收。如附表五所示之物，均沒收之，如
全部或一部不能沒收時，追徵其價額或以其財產抵償之。
戊○○共同製造第二級毒品，處有期徒刑柒年肆月。第二級毒品
甲基安非他命參公斤及扣案如附表三所示之物，均沒收銷燬之。
扣案如附表二所示之物，均沒收。如附表五所示之物，均沒收之
，如全部或一部不能沒收時，追徵其價額或以其財產抵償之。
乙○○共同製造第二級毒品，累犯，處有期徒刑捌年。第二級毒
品甲基安非他命參公斤及扣案如附表三所示之物，均沒收銷燬之
。扣案如附表二所示之物，均沒收。如附表五所示之物，均沒收
之，如全部或一部不能沒收時，追徵其價額或以其財產抵償之。
壬○○無罪。
    事  實
一、辛○○（綽號「志仔」）前於民國九十年間，自不詳年籍成
    年男子蕭新傳處，取得可供製造第二級毒品甲基安非他命所
    用之鹽酸麻黃素、鈀金及強酸等先驅原料。辛○○竟為求販
    賣第二級毒品甲基安非他命獲利，基於製造第二級毒品甲基
    安非他命之概括犯意，先於九十三年三月間，與子○○（另
    案審理中）約定，由辛○○提供鹽酸麻黃素一百公斤供子○○製造第二級毒品甲基安非他命，若製造後之第二級毒品甲
    基安非他命成品可達六十公斤，則由辛○○支付新台幣（下
    同）三百萬元為酬勞，即處理每公斤之鹽酸麻黃素可獲工資
    三萬元，而子○○為圖牟利，亦同意上開條件而共同製造第
    二級毒品甲基安非他命。謀議既定，子○○即於九十三年五
    月二十三日向不知情之吳明雄以五十萬元受讓坐落高雄縣杉
    林鄉○○段三九號林班地編號五０七號公有地之承租使用權
    ，並僱用不知情工人於該處搭建工寮，作為製造第二級毒品
    甲基安非他命之工廠。嗣於九十三年六月間某日，子○○復
    邀約己○○（綽號小寶、老三、三仔）共同參與製造第二級
    毒品甲基安非他命牟利，經己○○應允後，子○○及己○○
    二人陸續購買如附表一所示供製造第二級毒品甲基安非他命
    所需之器具及料，並由辛○○旋先後提供製造第二級毒品甲
    基安非他命之原料麻黃素一百公斤予子○○及己○○，由其
    二人執行製造第二級毒品甲基安非他命（製作過程詳如附表
    四所示），經使用鹽酸麻黃素七十公斤先後二次接續製造完
    成第二級毒品甲基安非他命各約五公斤及六公斤而交予辛○○，再由辛○○委由王宗興販賣，但子○○、己○○則尚未
    獲取報酬。嗣於九十三年六月二十二日下午五時五十分許，
    王宗興因涉嫌販賣第二級毒品案件為警逮獲，王宗興乃於九
    十三年六月二十五日帶警至上開子○○及己○○製造第二級
    毒品甲基安非他命之工廠所在地，由警方扣得含第二級毒品
    甲基安非他命及第四級毒品先驅原料麻黃成分之黑褐色液
    體共淨重九三五一四公克（嗣鑑驗共耗損六十公克，剩餘淨
    重九三四五四公克）及子○○、辛○○、己○○所共有如附
    表一所示供製造第二級毒品甲基安非他命所用之物，再經警
    循線查知土地使用人為子○○，而於九十三年七月二十日上
    午零時許，在花蓮縣花蓮市○○街十二號前依法拘提子○○
    ，其後並循線於同年十月二十三日查獲辛○○。
二、嗣子○○為警查獲後，己○○與辛○○仍不知警惕，猶承前
    製造第二級毒品甲基安非他命販售牟利之犯意，約定由辛○○提供鹽酸麻黃素一百五十公斤、鈀金三瓶、醋酸鈉一箱、
    硫酸鋇一箱等原料及製造器具搖臺三台、絡桶（又稱反應罐
    、壓力罐）三罐，而由己○○尋找其他助手，並言明若己○○製造之第二級毒品甲基安非他命成品可達九十公斤，則由
    辛○○支付四百五十萬元為酬勞，亦即每處理一公斤之鹽酸
    麻黃素，可獲得三萬元之工資。謀議既定，辛○○又於九十
    三年九月二日，將鹽酸麻黃素一百五十公斤、鈀金三瓶、醋
    酸鈉一箱、硫酸鋇一箱及製造器具搖臺三台、絡桶（又稱反
    應罐、壓力罐）三罐等製造第二級毒品甲基安非他命所用之
    器具及原料交予己○○，並於同年九月下旬交付二十三萬元
    予己○○，供己○○購買其餘製造第二級毒品甲基安非他命
    所需之原料及器具，期間並以其所有之行動電話（門號
    0000000000號、0000000000號）與己○○聯絡。己○○則分
    別以其所有之行動電話（門號0000000000號、0000000000
    號、0000000000號、0000000000號、0000000000號、
    0000000 000 號），與黃立春（綽號老大，另案審理中）、
    乙○○（綽號阿良，前於九十一年間因公共危險案件，經本
    院判處有期徒刑三月確定，於九十三年七月二十九日易科罰
    金執行完畢）、甲○○（綽號大胖、阿仁）、戊○○（綽號
    志宏）、寅○○（綽號虎頭）等人聯絡，約定及指示渠等分
    別從事第二級毒品甲基安非他命製造過程中有關架設工廠、
    搬運原料器具、把風、洗滌容器等製造毒品所需之事項，待
    事後成後再分別給予一定之報酬。嗣於九十三年十月十一日
    ，經辛○○覓得位於高雄縣杉林鄉○○段枋寮村後山某處（
    下稱杉林鄉○○段），己○○乃將所購得原料及器具運至該
    處，欲在該處進行製造甲基安非他命第一階段。惟於九十三
    年十月十三日下午，因遇有農牧局之巡山人員行經該處，己○○恐被查覺，乃要求辛○○另行尋覓其他地點。隨後由辛○○駕駛不知何人所有車號不詳之自用小客車，搭載己○○
    及戊○○一同前往屏東縣，經選定春日鄉瓠仔寮山區某處廢
    棄卡拉ＯＫ餐廳（下稱瓠仔寮山區○○○○○段製造地點後
    ，即由己○○命甲○○及戊○○二人租用小貨車，將原置於
    杉林鄉○○段之部分原料及工具搬運下山，並前往高雄市○○路購買氫氣罐三罐及壓力錶二支，再分別將上開原料及工
    具藏置於己○○位於屏東縣東港鎮○○路三二八號住處車庫
    及將鹽酸麻黃素藏置於己○○位於高雄市○○路八五大樓住
    處之地下停車場。於九十三年十月十四日，己○○並與黃立
    春共同前往杉林鄉○○段將以帆布遮蓋之化學藥品丙酮、玻
    璃濾瓶、陶瓷漏斗及裝有化學藥品之塑膠桶等物搬離該處。
    於九十三年十月十七日，己○○欲進行第二級毒品甲基安非
    他命第一階段之製造工作，乃撥打黃立春所有之行動電話（
    門號000000 0000 號），約定於當日前往瓠仔寮山區進行第
    二級毒品甲基安非他命之製造，嗣並由甲○○及戊○○駕駛
    不知何人所有之自用小客車，搭載黃立春前往瓠仔寮山區與
    己○○會合，但當日夜間因故未進行，黃立春翌日清晨即由
    己○○載離該處。嗣於九十三年十月十八日下午，己○○又
    撥打乙○○所有之行動電話（門號0000000000號），央求乙○○駕駛不知何人所有之休旅車，搭載相關工具，前往屏東
    縣新埤鄉與黃立春會合後，再由乙○○駕車前往瓠仔寮山區
    。到達後即由深諳裝設電器設備之乙○○架設電纜及電源，
    並在己○○之指示下，於當日及翌日晚上，由己○○、乙○○及黃立春三人，共同進行如附表四編號一所示第二級毒品
    甲基安非他命第一階段之製造行為，於此製造期間，並由甲○○及戊○○在瓠仔寮山區下注意是否有往來人車，若有不
    認識之人車經過，即由甲○○撥打行動電話通知己○○等人
    ，以防止為警查獲。待完成上開鹵化反應後，己○○即於同
    年月二十日清晨，將上開氯假麻黃素（即俗稱粗胚）及器具
    先載運藏放於屏東縣東港鎮○○路三二八號之住處，並於同
    日晚間某時聯絡甲○○，要求甲○○至杉林鄉○○段將藏置
    於內之丙酮載運下山並購買氫氣三瓶。甲○○接獲指示後，
    即於翌日（即十月二十一日）與戊○○租用汽車，前往高雄
    市○○區○○路十三號「良欣實業有限公司」購買三支氫氣
    鋼瓶，經當場以其所有之行動電話（門號0000000000號）與
    己○○聯絡而購得後，即由其二人一同運至己○○位於屏東
    縣之住處存放。己○○並於九十三年十月二十三日，透過姓
    名年籍均不詳綽號「進忠」之成年男子，向知情之丁○○（
    綽號貓仔，另案審理中）以二十萬至三十萬不等代價，承租
    丁○○坐落屏東縣春日鄉古華村八二三號地之工寮（下稱春
    日鄉工寮）充作第二、三階段製作工廠。經己○○撥打寅○○所有之行動電話（門號0000000000號）聯絡後，在己○○
    之指示下，由不知情之壬○○及陳嘉雄分別駕駛不知何人所
    有之小貨車各一輛，由不知情之不詳年籍綽號「黑人」之成
    年男子及具有犯意聯絡之寅○○二人，將上開製造安非他命
    之工具運至春日鄉工寮藏放，再由己○○及寅○○二人於當
    日晚上，在己○○指導下，共同以丙酮清洗氯假麻黃素。於
    九十三年十月二十六日，己○○則獨自一人在該處進行如附
    表四編號二、三所示製造甲基安非他命之第二、三階段行為
    。而辛○○於九十三年十月二十三日為警查獲後，即有自稱
    「阿勝」之姓名年籍不詳成年男子，前往春日鄉工寮，將辛○○被查獲一事告知己○○，並表示此後均由其代替辛○○
    收受該等製造完成之第二級毒品甲基安非他命結晶及提供資
    金，而己○○聽聞後即為應允。於九十三年十月二十七日晚
    上，寅○○復獨自騎乘機車前往春日鄉工寮，在旁遞送水瓢
    等物由己○○進行如附表四所示編號二之製造第二級毒品甲
    基安非他命行為，並於同年月二十八日早上製成重約三公斤
    之第一批第二級毒品甲基安非他命結晶體。己○○於上開第
    二級毒品甲基安非他命結晶後，旋即撥打聯絡「阿勝」所有
    之行動電話（門號0000000000號），由阿勝前往春日鄉工寮
    山腳下，再由己○○命正欲下山之寅○○將該三公斤之第二
    級毒品甲基安非他命結晶交予不知情之壬○○轉交予「阿勝
    」。己○○則繼續從事如附表四編號二、三之第二級毒品甲
    基安非他命製造行為，並於當日下午四時二十分許，因有路
    人經過該處，乃撥打丁○○之行動電話（門號0000 000000
    號），央求丁○○委請不知情之壬○○前往察看，己○○則
    陸續製成如附表三所示之第二級毒品甲基安非他命晶體，而
    由同年月二十八日晚上再次抵達春日鄉工寮之寅○○將上開
    第二級毒品甲基安非他命成品放入夾鏈袋中。嗣於九十三年
    十月二十九日下午一時許，經法務部調查局南部地區機動工
    作組、臺南縣政府警察局少年隊、永康分局、高雄市政府警
    察局小港分局、屏東縣政府警察局里港分局、枋寮分局、高
    雄縣政府警察局旗山分局、海巡署南部地區高雄市機動及屏
    東查緝隊等單位所組成之專案小組人員當場查獲己○○及寅
    ○○二人，並當場扣得如附表三、四所示之物，另循線於九
    十三年十月二十九日下午一時二十分許，在屏東縣坊寮鄉○○村○○路一七○之一號前逮捕壬○○，並扣得氫氣筒二罐
    ，另於同日下午一時二十許，在屏東縣坊寮鄉○○村○○路
    七十三號逮捕丁○○，始查知上情。
三、案經臺灣高雄地方法院檢察署檢察官指揮法務部調查局南部
    地區機動工作組、臺南縣政府警察局少年隊、永康分局、高
    雄市政府警察局小港分局、屏東縣政府警察局里港分局、枋
    寮分局、高雄縣政府警察局旗山分局、海巡署南部地區高雄
    市機動及屏東查緝隊等單位所組成之專案小組移送偵查起訴
    。
      理  由
壹、證據能力之審認：
一、有關被告辛○○、己○○、寅○○、甲○○、戊○○、乙○○之自白是否具有證據能力：
（一）按被告之自白，非出於強暴、脅迫、利誘、詐欺、疲勞訊
      問、違法羈押或其他不正之方法，且與事實相符者，得為
      證據，刑事訴訟法第一百五十六條第一項定有明文。
（二）查被告辛○○、己○○、寅○○、甲○○、戊○○、乙○○等人於警詢、檢察官偵訊及本院審理時之供述，均係出
      於自由意思而為陳述，並無經他人以強暴、脅迫等等之不
      正方法，業經被告等人供述在卷，且查與相關事實相符（
      詳下述），揆諸前揭說明，渠等供述不利於己之部分自白
      ，均有證據能力。
二、有關辛○○、己○○、寅○○、甲○○、戊○○、乙○○、
    壬○○、丁○○、子○○、黃立春、王宗興、黃淑玲、吳明
    雄等人於警詢之陳述，是否具有審認己身以外共犯之證據能
    力：
（一）被告己○○於警詢中之陳述：
  １、按被告以外之人於檢察事務官、司法警察官或司法警察調
      查中所為之陳述，與審判中不符時，其先前之陳述具有較
      可信之特別情況，且為證明犯罪事實存否所必要者，得為
      證據，刑事訴訟法第一百五十九條之二定有明文。
  ２、查被告己○○在本院已以證人身份作證，其於警詢中之陳
      述，雖與審判中所述不符，然衡諸其於警詢中之陳述，係
      緊接案發之後，並無足夠之時間思考己身與共犯彼此間之
      利害關係，而對於己身及共犯涉案情節供述較為坦然，而
      陳述當時，均無不當外力干擾，相較於其於本院審理而於
      其於共犯前證述時，語多隱蔽，且對己身犯行亦避重就輕
      ，兩相比較，顯以其於警詢中之陳述較具可信性，且係為
      證明被告寅○○、甲○○、戊○○、乙○○等人之犯行所
      必要，揆諸前揭說明，被告己○○於警詢中有關被告辛○○、寅○○、甲○○、戊○○、乙○○等人犯行之陳述，
      應有證據能力。
（二）被告辛○○、寅○○、甲○○、戊○○、乙○○、壬○○
      及證人丁○○、子○○、黃立春、王宗興、吳明雄等人於
      警詢中之陳述：
   1、按被告以外之人於審判外之陳述，雖不符前四條之規定，
      而經當事人於審判程序同意做為證據，法院審酌該言詞陳
      述或書面陳述做成時之情況，認為適當者，亦得為證據。
      當事人、代理人或辯護人於法院調查證據時，知有第一百
      五十九條第一項不得為證據之情形，而未於言詞辯論終結
      前聲明異議者，視為有前項之同意，刑事訴訟法第一百五
      十九條之五訂有明文。
  ２、查辛○○、寅○○、甲○○、戊○○、乙○○、丁○○、
      子○○、黃立春、王宗興等人於警詢中之陳述，同係緊接
      案發之後，並無足夠之時間思考己身與共犯彼此間之利害
      關係，而對於己身及共犯涉案情節供述較為坦然，而陳述
      當時，均無不當外力干擾，揆諸前揭說明，是渠等於警詢
      中有關被告辛○○、己○○、寅○○、甲○○、戊○○、
      乙○○（不含被告壬○○）等人犯行之陳述，均有證據能
      力。
  ３、次查壬○○、黃淑玲、吳明雄於警詢中之陳述，均係在依
      法偵辦之公務員下自由陳述，且距離事實發生時間較為接
      近，揆諸前揭說明，是渠等於警詢中有關被告辛○○、己○○、寅○○、甲○○、戊○○及乙○○（不含被告壬○○）等人犯行之陳述，均有證據能力。
貳、有罪部分：
一、訊據被告辛○○、己○○、寅○○、甲○○、戊○○及乙○○均矢口否認犯行。被告己○○固坦承有於九十三年九月底
    從事製造第二級毒品甲基安非他命之事實，惟辯稱：伊沒有
    在同年六月間和子○○共同製造，且伊是為了配合警方辦案
    ，而才會在同年九月底從事本案毒品製造之犯行云云；被告
    辛○○固坦承有於九十三年六月間與子○○共同製造第二級
    毒品甲基安非他命，並於同年九月初另行交付原料予己○○
    製造第二級毒品甲基安非他命，惟辯稱：伊在九十三年九月
    底又再次交付鹽酸麻黃素予己○○製作第二級毒品甲基安非
    他命，是受到己○○之陷害云云；被告寅○○固坦承在春日
    鄉工寮幫己○○處理雜事，惟辯稱：伊沒有幫忙搬運器具，
    也沒有共同清洗氯假麻黃素，且不知己○○是在製造第二級
    毒品甲基安非他命云云；被告甲○○固坦承有受己○○指示
    而購買、搬運製造第二級毒品安非他命所用之器具及原料，
    惟辯稱：伊不知己○○在從事第二級毒品甲基安非他命製造
    ，且伊幫忙己○○並沒有報酬，而伊也沒有在瓠仔寮山區擔
    任把風工作云云；被告戊○○固坦承有受己○○及甲○○指
    示而購買、搬運製造安非他命所用之器具及原料，惟辯稱：
    伊不知己○○在從事第二級毒品甲基安非他命製造，伊幫忙
    己○○並沒有報酬，且伊也沒有在瓠仔寮山區擔任把風工作
    云云；被告乙○○固不否認有前往瓠仔寮山區，惟辯稱：伊
    不知道己○○在製造第二級毒品甲基安非他命，且伊也沒有
    幫己○○製造云云。
二、有關犯罪事實欄所載犯罪事實一部份：
（一）證人子○○於九十三年五月二十三日，向不知情之吳明雄
      以五十萬元受讓坐落高雄縣杉林鄉○○段三九號林班地編
      號五０七號公有地之承租使用權一事，業據證人吳明雄在
      警詢陳述以五十萬出讓上開土地承租使用權予被告等語在
      卷（見九十三年度偵字第一四七０二號影印卷第二一頁）
      ，並有公有山坡地讓渡契約（本院卷二第二五０─二五二
      頁、扣押物照片附卷可稽（見九十三年度重訴字第一０六
      影印卷第五十三─七十四頁），堪認子○○確係上開林班
      地之使用人無誤。
（二）該次製造第二級毒品甲基安非他命原料之鹽酸麻黃素一百
      公斤，係由被告辛○○所提供，而由證人子○○及被告己○○共同製造等情，亦有被告己○○、辛○○在本院九十
      三年度重訴字第一０六號案件審理時，以證人身份證述：
      係由辛○○提供製造第二級毒品甲基安非他命之原料麻黃
      素予子○○、己○○先後接續製造完成第二級毒品甲基安
      非他命各五公斤、六公斤等語（見本院九十三年度重訴字
      第一０六號影印卷第一００頁以下），並有證人王宗興於
      本院九十三年度重訴字第一０六號案件審理時具結證稱：
      辛○○曾經拿兩次第二級毒品甲基安非他命各五公斤、六
      公斤，要求代為出售等語（見本院卷九十三年度重訴字第
      一０六號影印卷第九０頁），足見被告辛○○確有交付鹽
      酸麻黃素一百公斤供證人子○○製作第二級毒品甲基安非
      他命，並應允事成後將給予報酬三百萬元，再由被告己○○與證人子○○在上開林班地從事第二級毒品甲基安非他
      命製造工作，並確實製造出甲基安非他命共十一公斤交予
      被告辛○○等情無誤。
（三）且有含第二級毒品甲基安非他命及第四級毒品先驅原料麻
      黃成分之黑褐色液體共淨重九三五一四公克（嗣鑑驗耗
      損六十公克，剩餘淨重九三四五四公克）及如附表一所示
      之供製造甲基安非他命所用之器具、物料扣案可佐。而扣
      案之黑褐色液體含第二級毒品甲基安非他命及第四級毒品
      先驅原料麻黃成分，亦經內政部警政署刑事警察局以氣
      相層析質譜分析法、核磁共振分析法、掃瞄式電子顯微鏡
      鑑定無訛，有該局九十三年九月二十日刑鑑字第０九三０
      一四一七八七號號鑑驗通知書可憑（見九十三年度重訴字
      第一０六影印卷第五十三─七十四頁第七五─七七頁），
      足認被告己○○、辛○○及證人子○○所製造之物品確係
      第二級毒品甲基安非他命。
（四）從而，被告己○○前開辯稱：伊未曾與證人子○○共同製
      造第二級毒品甲基安非他命云云，要屬卸責之詞，不足採
      信，堪認被告己○○、辛○○及證人子○○，確有共同於
      九十三年六月間共同製造第二級毒品甲基安非他命之犯行
      。
三、有關犯罪事實欄所載犯罪事實二部份：
（一）被告辛○○確曾於九十三年九月起迄時十月中旬止，陸續
      交付鹽酸麻黃素一百五十公斤、鈀金三瓶、醋酸鈉及硫酸
      鋇各一箱、搖台三臺、絡桶三桶及資金二十三萬元予被告
      己○○，並約定由被告己○○製造第二級毒品甲基安非他
      命，而由被告己○○統籌規劃及與其他人員聯絡，在己○○指示下，分別由被告己○○、戊○○、甲○○將原放置
      於杉林鄉○○段之製造第二級毒品甲基安非他命工具及原
      料搬運下山，並由被告戊○○、甲○○前往前往高雄市購
      買氫氣瓶三罐及壓力表二支，再運至己○○位於屏東縣住
      處及高雄市住處後藏放。於九十三年十月十四日由被告己○○與證人黃立春將部分器具及原料運至瓠仔寮山區，於
      九十三年十月十八日，在被告己○○計畫下，由被告乙○○在瓠仔寮山區裝設電器設備，並於當日及翌日晚上，由
      被告己○○、乙○○及證人黃立春共同從事如附表四所示
      編號一之第一階段製造工作，並由被告甲○○、戊○○在
      瓠仔寮山區山腳下把風。而於第一階段行為製作完成後，
      己○○即於九十三年十月二十日將氯假麻黃素運至其位於
      屏東縣東港鎮之住處，並囑由被告甲○○於同年月二十一
      日前往高雄市小港區購買氫氣三瓶，一併藏放於被告己○○家中。於九十三年十月二十三日，被告己○○經向知情
      之證人丁○○曾租春日鄉工寮後，即夥同被告寅○○及委
      託不知情之被告壬○○、陳嘉雄及「黑仔」，將上開藏置
      於被告己○○家中之製作工具及原料搬運至春日鄉工寮，
      並在當日由被告己○○及寅○○以丙酮清洗氯甲麻黃素。
      於九十三年十月二十七日晚上，經被告己○○及寅○○合
      力完成如附表四編號二、三之甲基安非他命第二、三階段
      製造程序後，於翌日早晨製造出第二級毒品甲基安非他命
      結晶約三公斤，再由被告寅○○將該結晶透過不知情之壬○○交付予綽號「阿勝」之男子。被告己○○並於九十三
      年十月二十八日傍晚，以電話聯絡證人丁○○，要求其前
      往察看靠近工寮之陌生人，並陸續將其餘之鹽酸麻黃素進
      行氫化反應，而陸續完成如附表三編號一所示之結晶體，
      再由被告寅○○將之分裝入袋等情，查有：
  １、被告己○○於警詢中供稱：被告寅○○於九十三年十月二
      十八日前往春日鄉工寮，並在其製造甲基安非他命他命時
      由寅○○幫忙提水、拿桶子、舀廢水、拿夾鏈袋包甲基安
      非他命結晶成品等雜項工作，製造毒品之原料鹽酸麻黃素
      一百五十公斤、部分工具及資金二十三萬元，係由綽號「
      志仔」之辛○○所提供，其所製造完成之第二級毒品甲基
      安非他命三公斤，曾經交付予綽號「勝仔」之人（詳見九
      十三年度偵字第二一九九一號卷第一九─二二頁）；於警
      詢中供稱：伊於九十三年九月二日起即陸續收到辛○○所
      交付之鹽酸麻黃素等原料及工具，並收受資金二十三萬元
      ，並於於十月十一日覓得杉林鄉○○段後，欲在該處進行
      甲基安非他命第一階段之製造，但因發現有人員經過，乃
      經由辛○○搭載伊與戊○○前往瓠仔寮山區尋得地點，並
      在同年十月十八、十九日夜間，由綽號「阿良」之乙○○
      、綽號「老大」之黃立春，共同將原料鹽酸麻黃素進行鹵
      化反應為氯假麻黃素，而於同月二十日清晨，在將之運回
      伊位於東港鎮之住處。嗣於同年十月二十二日，透過友人
      認識綽號「貓仔」之丁○○，向其承租春日鄉工寮，並命
      陳嘉雄、壬○○、寅○○及綽號「黑人」之男子，將上開
      氯假麻黃素及原料工具等物運至上開春日鄉工寮，再由伊
      與寅○○以丙酮清洗氯假麻黃素，而於同月二十六日中午
      由己○○進行甲基安非他命第二階段之製造，由寅○○在
      二十七日晚上幫忙進行遞送水瓢等物之工作，嗣於同月二
      十八日清晨完成第一批甲基安非他命結晶三公斤，其後並
      將之交付予「勝仔」。而第一階段之製作，係由伊與黃立
      春、乙○○三人合力完成等語，有前開警詢筆錄二份附卷
      可稽。且經核與被告己○○於偵訊中以證人身份之證述情
      節大致相符（參見九十三年偵字第二一四一一號卷第一０
      九─一一三頁；九十三年偵字第二一九九一號卷第一一二
      ─一一六頁）。雖被告己○○於本院審理時以證人身份證
      稱：伊沒有和辛○○明確約定製作甲基安非他命之報酬；
      九十三年十月十八日、十九日晚上，戊○○及甲○○並沒
      幫忙把風，乙○○及黃立春僅有幫運部分器具及原料，但
      渠二人均未參與製作安非他命第一階段之行為，乙○○並
      未參與製造；伊曾經要求甲○○幫忙製作甲基安非他命，
      但甲○○不同意；寅○○並未曾幫忙清洗氯假麻黃素，只
      有在旁觀看云云。惟衡諸被告己○○己身涉犯製造甲基安
      非他命之本案，且與被告辛○○、寅○○、甲○○、戊○○及乙○○均有所熟識並具有共犯關係，其證詞本非無隱
      蔽案情以避免己身罪責及迴護共犯之圖。是經衡諸被告己○○於警詢時之證詞，與被告辛○○、寅○○、甲○○、
      戊○○及乙○○相關證詞較為一致，而該等證詞對於被告
      己○○己身較為不利，若非確有上情，其當無故意捏造上
      開情節陷害自己與友人，是應以其於警詢及偵訊時之證詞
      較為可信，從而，被告己○○於本院審理時有利被告辛○○、寅○○、甲○○、戊○○及乙○○之證詞，不足採信
      。
  ２、被告辛○○於警詢時供稱：伊因為缺錢花用，故乃於九十
      三年六月間提供製造甲基安非他命之原料鹽酸麻黃素一百
      公斤，由子○○及己○○製作，由王宗興負責出售，嗣因
      子○○為警查獲，乃再次提供鹽酸麻黃素一百五十公斤、
      鈀金、強酸等原料予己○○，約定己○○製造完成後，即
      給其四百五十萬元之報酬等語（詳見九十三年度偵字第二
      一四一一號卷第三二─三四頁），有前開警詢筆錄附卷可
      稽。雖被告辛○○於本院審理時以證人身份證稱：伊沒有
      和己○○具體約定報酬云云，惟衡諸被告辛○○己身涉犯
      製造甲基安非他命之本案，且與被告己○○具有共犯關係
      ，其證詞本非無隱蔽案情以避免己身罪責之圖。是經衡諸
      被告辛○○於警訊時之陳述，與被告己○○上開證詞較為
      一致，而該等證詞對於被告辛○○較為不利，苟若非確有
      約定報酬，被告己○○何以甘冒風險為其製造第二級毒品
      ，是應以被告辛○○於警詢時之證詞較為可信，從而，被
      告辛○○於本院審理時有利被告己○○之證詞，不足採信
      。
  ３、被告寅○○於本院警詢中供稱：伊有在九十三年十月二十
      三左右幫忙己○○搬運泡麵、礦泉水、垃圾桶等物品至春
      日鄉工寮，伊在同月二十八日中午下山時，受己○○之託
      轉交一包物品，但伊不知內容物為何，同日晚上伊亦有上
      山，故順便幫忙己○○搬運水桶、礦泉水等雜事，期間並
      有施用甲基安非他命，但伊沒有幫忙己○○進行甲基安非
      他命之製造等語，有前開警詢筆錄附卷可稽。雖被告寅○○一再辯稱：伊沒有參與製造甲基安非他命，且不知被告
      己○○所製造之物品為甲基安非他命云云。惟被告寅○○
      確有參與搬運原料、器具及第二階段之製造一事，業據被
      告己○○證述如前，且己○○之證詞具有相當之可信性，
      已如上述，是堪認被告寅○○應確有參與上開部分之犯行
      。另參諸被告寅○○本身即有施用第二級毒品甲基安非他
      命之習慣，則其對於甲基安非他命之製造過程或原料當能
      略知一二，而其於被告己○○製作甲基安非他命期間，均
      在旁觀看並從旁協助，業如前述，則其上開辯稱不知被告
      己○○係在製造第二級毒品云云，當屬卸責之詞，不足採
      信。
  ４、被告戊○○於警詢時供稱：伊曾經受己○○之約前往高雄
      縣甲仙鄉一帶搬運汽油筒及除草，但後來有巡山員經過，
      己○○即說要離開該處，並由另一位男子開車載伊與己○○前往屏東縣瓠仔寮山區察看地區。數日後再由甲○○找
      伊一起租車將原本放在甲仙鄉之物品運到己○○家中，其
      中並有在高雄市○○路購買氫氣瓶二瓶及壓力表二支，且
      曾經連續二日夜晚，與甲○○一同在瓠仔寮山區的山腳下
      ，若是有陌生人車經過，則由甲○○打電話通知在瓠仔寮
      山區上之人等語，有被告戊○○警詢筆錄（詳見九十三年
      度偵字第二二九九一號卷第十三─十五頁）及本院勘驗筆
      錄（本院卷一第二０三頁）各一份附卷可稽。雖被告戊○○於本院審理時辯稱：伊沒有擔任把風，且不知被告己○○在製造第二級甲基安非他命云云，惟被告戊○○確有參
      與搬運原料、器具及把風一事，業據被告己○○證述如前
      ，且己○○之證詞具有相當之可信性，已如上述，是堪認
      被告戊○○應確有參與上開部分之犯行。雖被告戊○○辯
      稱：伊不知己○○在製作第二級毒品甲基安非他命云云，
      然衡諸現今社會毒品氾濫嚴重，政府雷厲風行掃蕩毒品犯
      罪，常有警方在深山野嶺破獲第二級毒品甲基安非他命工
      廠之新聞報導，常人自無不知之理，而被告戊○○多次受
      己○○指示，將化學物料、製作工具等物搬運進入無人山
      區，甚且並於夜晚為被告己○○注意往來人車，則其當能
      知悉被告己○○應係以化學原料製作相關毒品之不法勾當
      ，其辯稱不知己○○在製造第二級毒品云云，要屬卸責之
      詞，不足採信。
  ５、被告甲○○於警詢時供稱：伊有向其兄借貨車予己○○，
      伊曾經在九十三年九月、十月間與辛○○碰面，辛○○並
      邀約其共同製造毒品，但因為此為不法之行為，故其並未
      答應，其後己○○撥打電話給伊，表示要伊參與安非他命
      第一階段之製造行為，伊不用實際參與製作，只要在山區
      附近出現即可，並表示事成後會給予二十萬元之利益，伊
      因而與戊○○前往瓠仔寮山區，但渠等沒有實質把風，只
      有打過電話問己○○要不要吃東西，並告知有機車上山，
      要特別注意，事後己○○又打電話以一百五十萬之代價，
      邀伊共同製作毒品，但遭伊回絕。而伊亦有於九十三年十
      月二十日晚上經己○○要求，前往杉林鄉○○段山區載運
      丙酮下山，並於前往高雄市購買氫氣後，一併運送至己○○東港家中等語。雖被告甲○○於本院審理時辯稱：伊沒
      有擔任把風，也沒有答應共同製造第二級甲基安非他命云
      云，惟被告甲○○確有參與搬運原料、器具及把風一事，
      除有被告甲○○上開供述外，並經被告己○○證述如前，
      且己○○之證詞具有相當之可信性，亦如上述，是堪認被
      告甲○○應確有參與上開部分之犯行。況被告甲○○曾於
      九十三年九月間經辛○○詢問是否共同製造毒品，並經被
      告己○○於同年十月中旬詢問是否共同製造毒品，且表示
      事成後給予二十萬元之報酬，是其於聽聞上情後卻仍繼續
      聽從被告己○○指示，參與搬運、購買原料、器具進入山
      區，甚且於夜晚為被告己○○注意往來人車等行為，則其
      當係明知被告己○○在製造第二級毒品甲基安非他命之情
      形下為上開行為，其辯稱沒有與被告己○○共同製造毒品
      云云，係為卸責之詞，不足採信。
  ６、被告乙○○於警詢時供稱：伊曾經受己○○邀約，於九十
      三年十月十八日幫忙載運工具，伊即前往東港鎮與己○○
      碰面，再前往屏東縣與黃立春見面後，在己○○之帶領下
      前往瓠仔寮山區，伊在當晚九時許架設電線，其後並在己○○之指示下搬運塑膠桶、化學藥品，再由己○○及黃立
      春將強酸到入大型塑膠桶而產生大量白色刺鼻濃煙，伊就
      到旁處休息，翌日清晨再由伊收拾現場後載黃立春及己○○下車回屏東縣等語。伊於同年月十九日亦有與己○○及
      黃立春再次前往瓠仔寮山區，由伊架設電線，然後由己○○及黃立春開始混合化學藥劑，天亮後，渠等即將製作好
      之物品放入黑色塑膠袋約八、九袋，由己○○載運下山等
      語，有被告乙○○警詢筆錄一份（詳見九十三年度偵字第
      二二四五六號卷第十三─十六頁）附卷可稽。雖被告乙○○於本院審理時辯稱：伊沒有幫忙己○○，且不知被告己○○在製造第二級甲基安非他命云云，惟被告乙○○確有
      參與搬運原料、器具及參與第一階段毒品之製造一事，業
      據被告己○○證述如前，且己○○之證詞具有相當之可信
      性，亦如上述，是堪認被告乙○○應確有參與上開部分之
      犯行。雖被告乙○○辯稱：伊不知己○○在製作第二級毒
      品甲基安非他命云云，然衡諸現今社會毒品氾濫嚴重，政
      府雷厲風行掃蕩毒品犯罪，常有警方在深山野嶺破獲第二
      級毒品甲基安非他命工廠之新聞報導，常人自無不知之理
      ，而被告乙○○受己○○指示，將化學物料、製作工具等
      物搬運進入無人山區，甚且於夜晚與被告共同進行化學原
      料反應，則其當能知悉被告己○○應係以化學原料製作相
      關毒品之不法勾當，其辯稱：不知己○○在製造第二級毒
      品，且沒有在旁幫忙云云，要屬卸責之詞，亦不足採。
（二）且有如附表二、三所示之物品扣案足憑，而附表二所示之
      物品確係可供製造第二級毒品甲基安非他命之器具及原料
      ；如附表三所示之晶體及液體，經以氣象層析質譜儀分析
      法及化學呈色分析法檢驗後，確係均含第二級毒品甲基安
      非他命成分（檢驗結果詳如附表三所示）無訛，有法務部
      調查局九十三年十一月二十六日調科壹字0000000
      0000號檢驗通知書一份可憑，足認被告己○○所製造
      之物品確係第二級毒品甲基安非他命無疑。
（三）查製造第二級毒品一事，為最輕本刑七年以上，最重本刑
      無期徒刑之犯罪，若為警查獲，則必當官司纏身，甚且將
      因而身陷囹圄，苟非可圖得相當之利益，常人豈肯輕易無
      故為之。而被告辛○○與己○○約定，若製造第二級毒品
      甲基安非他命完成後，即由被告辛○○支付己○○四百五
      十萬元等情，業如上述，是被告己○○若找尋其他助手，
      當亦會支付相當之報酬始合乎常理。復參諸證人丙○○、
      卯○○均於本院審理時證述：己○○曾經邀其共同製造第
      二級毒品甲基安非他命，並告知事成後給予一百萬元之酬
      勞等語（詳見本院卷二第九六─一一八頁），堪認被告己○○與寅○○、甲○○、戊○○及乙○○約定共同從事毒
      品製造時，必已應允依其參與程度於事成後給予一定之報
      酬或利益，否則被告寅○○、甲○○、戊○○及乙○○等
      人豈願聽從被告己○○之指示，長途多次搬運相關物品，
      並於夜半從事第二級毒品之製造及把風等行為，被告寅○○、甲○○、戊○○及乙○○辯稱：純粹幫忙，沒有獲得
      任何好處之可能云云，要屬卸責之詞，不足採信。
（四）證人丙○○、卯○○固於本院審理時證稱：渠等與甲○○
      曾受己○○詢問是否共同製作毒品，但其後由甲○○代表
      拒絕等語。然甲○○雖於當時代表證人丙○○、卯○○拒
      絕己○○，但其事後確有如上之行為，業如上述，顯見其
      事後實有聽從被告己○○之指述而為上開行為。況製造毒
      品犯行為我國社會通常觀念及法律制度所不能見容之事，
      參與之人莫不小心為之，而被告甲○○既知悉證人丙○○
      及卯○○不願參加製造毒品之行為，則其不將其有參與一
      事告知渠等二人，當為常情，是證人丙○○、卯○○知上
      開證詞，不足為有利於被告甲○○之認定。
（五）被告戊○○於本院審理時以證人身份證稱：伊在瓠仔寮山
      區時，沒有看到甲○○沒有打電話給己○○，且伊不知道
      甲○○當時在幹嘛云云。然觀其於本院審理時之證述內容
      ，與被告甲○○於警詢時之供述相左，且語多保留，是被
      告戊○○之上開證詞顯有迴護被告甲○○及己身犯行之情
      ，不足以為有利於被告甲○○之認定。
（六）被告甲○○於本院審理時以證人身份證稱：伊在九十三年
      十八、十九日晚上，多在水底寮市區，當時戊○○多在睡
      覺，且伊未曾告知將給予戊○○多少代價云云。然被告甲○○本為共犯之一，且與被告戊○○熟識，而其上開證述
      情節與其先前陳述有所歧異，且與常情不符，是其證詞自
      不足有利於被告戊○○之認定。
（七）證人丁○○及被告壬○○以證人身份於本院審理時之證詞
      ，均與被告寅○○所涉上開犯行無重要關連性，自不足為
      有利於被告寅○○之認定。
（八）被告乙○○於本院審理時以證人身份證述：伊於九十三年
      十月十八日晚上有看見被告辛○○出現在瓠仔寮山區云云
      ，然其證詞與被告己○○有所歧異，並為被告辛○○所否
      認，而其僅知悉被告辛○○之綽號，且未曾與被告辛○○
      謀面，是其與被告辛○○並非熟識，其當非無誤認之可能
      ，應認被告辛○○未曾於九十三年十月十八日晚上前往瓠
      仔寮山區。
（九）被告己○○於本院審理時雖辯稱：伊在九十三年九月間欲
      配合警方辦案，故而與被告辛○○聯絡而欲共同製造毒品
      ，而其於同年九月十三日時，因知悉其不符合證人保護法
      之規定，故欲停止進行製造，並將原料等物歸還被告辛○○，但卻因被告辛○○脅迫，始不得不繼續從事毒品製造
      云云。惟查：被告己○○上開辯詞為被告辛○○所否認，
      而被告己○○所述遭辛○○脅迫之情節亦有前後不一之情
      形，是其是否確有因受被告辛○○脅迫而不得不進行毒品
      之製造，即非無疑。次查，被告己○○於九十三年六月間
      ，即與被告辛○○及證人子○○共同製造甲基安非他命，
      業如前述，而被告己○○並因此案件為警方持續監控調查
      ，被告己○○並曾向臺灣高雄地方法院檢察署檢察官檢舉
      此事，請求依證人保護法之規定接受保護，是果若其確有
      受被告辛○○之脅迫，則其大可將該情告知警方或檢察官
      ，由警方對被告辛○○進行追緝行動而受到保護，然其於
      向警方報案遭脅迫後，卻仍繼續私自與被告辛○○聯絡，
      並變更製造毒品之地點，甚且持續接受辛○○之資金，則
      其何有受被告辛○○脅迫而不得不從事毒品製造之實。況
      被告己○○於同年十月二十六日，即經由「阿勝」告知：
      辛○○業已為警查獲，其後將由其負責資金及報酬等情，
      亦經被告己○○供述在卷，是若被告己○○確因受被告辛○○脅迫而製造毒品，則其當可就此停止製造，然其卻繼
      續製造毒品，並將成品交付予「阿勝」，顯見其顯有製造
      毒品以獲取利益之真意，其上開辯稱係遭被告辛○○所脅
      迫而不得不製造毒品云云，不足採信。
（十）被告辛○○雖辯稱：被告辛○○於九十三年九月間之製造
      毒品犯行，係因警方陷害教唆而起意製造毒品；且被告辛○○係於同年十月二十三日即為警查獲，故其後己○○所
      製造之毒品與辛○○無關云云。經查：被告辛○○早於九
      十年間即取得製造甲基安非他命之原料鹽酸麻黃素，並於
      九十三年六月間即與被告己○○、證人子○○等人合意共
      同製造毒品，而陸續交付鹽酸麻黃素一百公斤及資金供證
      人子○○及被告己○○製造使用，業如上述，且被告辛○○於證人子○○為警查獲後，並未儘速將剩餘之鹽酸麻黃
      素交付警方或丟棄，甚且仍持續與被告己○○聯絡，足見
      其製造毒品之概括犯意並未中斷。況被告辛○○係於九十
      三年九月初，主動前往被告己○○位於屏東縣東港鎮住處
      討論合意共同製造第二級毒品一事，業據被告辛○○於警
      詢中供述在卷（九十三年偵字第二一四一一號卷第三三頁
      ）。甚且，被告辛○○於將鹽酸麻黃素一百五十公斤交付
      與己○○後，被告己○○又透過被告甲○○將之交還，而
      伊乃積極尋找被告己○○有無意願繼續合作，直至同年九
      月下旬，始在高雄市○○路某遊藝場與己○○碰面，被告
      己○○當時因經濟情況不好，故答應合作製造毒品等語，
      業據被告辛○○供述在卷（九十三年偵字第二一四一一號
      卷第九九頁反面），是由此可知，被告辛○○於證人子○○為警查獲後，除未中斷製造第二級毒品甲基安非他命之
      概括犯意外，並有因被告己○○退還鹽酸麻黃素而積極尋
      找被告己○○進行毒品之製造，進而由被告己○○尋覓地
      點及人手共同製造第二級毒品甲基安非他命等情。而被告
      辛○○雖係於同年十月二十三日即為警查獲並羈押禁止接
      見通信，然其與被告己○○之犯意聯絡本為由己○○製造
      第二級毒品甲基安非他命完成，並約定給付報酬四百五十
      萬元，其之犯意自為既遂犯行，而其當日為警逮捕後，並
      未向警方供出其與被告己○○尚有從事第二級毒品甲基安
      非他命之製造由警方查緝，顯見其並未中斷前開犯意，是
      縱令被告己○○係於被告辛○○為警查獲後，始製造完成
      甲基安非他命毒品結晶，然此均在被告辛○○之犯意聯絡
      範圍內無疑，上開辯詞均不足採。
（十一）被告乙○○辯稱：伊前曾於九十三年十月二十一日前往
        內政部警政署保三總隊第二大隊第二中隊製作檢舉筆錄
        ，檢舉被告己○○及辛○○共同製作毒品，足認其應無
        製造第二級毒品之真意。惟查：被告乙○○本有製造第
        二級毒品之犯意聯絡及行為分擔等情，業如上述，是被
        告乙○○上開檢舉真意為何，頗堪質疑。次查，而該次
        檢舉之製作，係起因於其在十月二十一日中午，因證人
        丑○○告知警方在找被告乙○○，被告乙○○始前往該
        處製作檢舉筆錄，業據被告吳文於警詢時供述在卷（九
        十三年度偵字第二二四五六號卷第一五頁），更見該次
        檢舉當非出於被告乙○○之真意。復觀諸被告乙○○之
        檢舉內容略以：伊受己○○之託，將某些製造甲基安非
        他命之工具運送之屏東縣春日鄉山區，伊於送達後旋即
        離開，有上開檢舉筆錄一份附卷可稽，是堪見其檢舉內
        容與實際發生之事實不同，且對其本身涉犯犯行多所隱
        瞞，足認此僅係其欲於日後避免遭受追訴之方法，自不
        足動搖本院前開認定。
（十二）綜上所述，本案事證業臻明確，被告辛○○、己○○、
        寅○○、甲○○、戊○○及乙○○之犯行洵堪認定，應
        依法論科。
四、論罪科刑：
（一）被告辛○○部分
  １、核被告辛○○所為，係犯毒品危害防制條例第四條第二項
      之製造第二級毒品罪。
  ２、被告辛○○於九十三年六月間固先後二次製造第二級毒品
      甲基安非他命，但被告係基於一個製造第二級毒品甲基安
      非他命之犯意，接續以二個行為完成，此部分為接續犯，
      不另論罪。
  ３、被告辛○○製造第二級毒品甲基安非他命後而持有之，其
      持有第二級毒品甲基安非他命之低度行為，為其製造甲基
      安非他命之高度行為所吸收，不另論罪。
  ４、被告辛○○、己○○與證人子○○間，就九十三年六月間
      之犯行，分別具有犯意聯絡及行為分擔，為共同正犯。被
      告辛○○、己○○、寅○○、甲○○、戊○○、乙○○、
      證人丁○○、黃立春、「阿勝」間，就九十三年十月間之
      犯行，分別具有犯意聯絡及行為分擔，為共同正犯。
  ５、被告辛○○先後九十三年六月、十月間之犯行，時間緊接
      ，行為相同，顯係基於概括犯意而為，為連續犯，除法定
      刑無期徒刑部分依法不得加重外，應依刑法第五十六條之
      規定加重其刑。而被告辛○○於九十三年六月間之犯行雖
      未經公訴人起訴，然因與起訴之犯行有連續犯之一罪關係
      ，本院自得併與裁判。
  ６、爰審酌被告辛○○持有大量可供製造第二級毒品甲基安非
      他命之原料，竟邀約他人共同製造第二級毒品欲供販賣圖
      利，甚且於共犯為警查獲後猶不知警惕，仍繼續出資及提
      供原料進行毒品製造，其製造完成之甲基安非他命結晶體
      流入他人手中者達十一公斤，尚未流出者多達五十公斤，
      而其餘液態之甲基安非他命重達三百多公斤，其之行為破
      壞社會秩序及安全甚為嚴重，另參酌辯護人及公訴人求處
      刑度等一切情狀，酌情量處如主文所示之刑，以資儆懲。
  ７、應沒收之物：
（１）共犯子○○製造完成之第二級毒品甲基安非他命十一公斤
      ，雖未扣案，惟無證據證明業已滅失，即應依毒品危害防
      制條例第十八條第一項前段規定沒收銷燬之。
（２）於臺灣高等法院高雄分院九十四年度上訴字第一六八號扣
      案之黑褐色液體共淨重九三五一四公克（因鑑驗耗損六十
      公克，剩餘淨重九三四五四公克）均含第二級毒品甲基安
      非他命及第四級毒品先驅原料麻黃成分，因無從析離，
      故剩餘淨重九三四五四公克之黑褐色液體，均無法析離，
      且為被告辛○○及共犯所製造之第二級毒品，亦均應依毒
      品危害防制條例第十八條第一項前段規定，宣告沒收銷燬
      之。至其於因鑑定而耗損之毒品業已滅失，爰不以沒收。
（３）共犯己○○製造完成之第二級毒品甲基安非他命三公斤，
      雖未扣案，但既經查獲，復無證據證明業已滅失，應依毒
      品危害防制條例第十八條第一項前段規定沒收銷燬之。
（４）於臺灣高等法院高雄分院九十四年度上訴字第一六八號扣
      案如附表三所示之晶體及液體，係共犯己○○所製作完成
      之物，且均含第二級毒品甲基安非他命成分，業如前述，
      均應依毒品危害防制條例第十八條第一項前段規定，宣告
      沒收銷燬之。至其於因鑑定而耗損之毒品業已滅失，爰不
      以沒收。
（５）扣案如附表二所示之物均係供被告辛○○及共犯己○○所
      共有供製造第二級毒品甲基安非他命所用之物，業如前述
      ，自應依毒品危害防制條例第十九條第一項前段規定宣告
      沒收。
（６）於臺灣高等法院高雄分院九十四年度上訴字第一六八號扣
      案附表一所示之物均係供被告辛○○、己○○及共犯子○○所共有供製造第二級毒品甲基安非他命所用之物，業如
      前述，自應依毒品危害防制條例第十九條第一項前段規定
      宣告沒收。
（７）如附表五所示之物均係被告辛○○及共犯己○○、甲○○
      、乙○○、寅○○、黃立春、丁○○、「阿勝」所有之物
      ，且違犯本件製造第二級毒品犯行所用之財物，業如前述
      ，應依毒品危害防制條例第十九條第一項之規定，均沒收
      之，如全部或一部不能沒收者，追徵其價額或以其財產抵
      償之。
（８）於臺灣高等法院高雄分院九十四年度上訴字第一六八號扣
      案之其餘扣案物及送鑑定之白色塑膠瓶三個，係員警事後
      再至工廠查獲，而其內容物既已用罄滅失，殘留瓶上之茶
      色粉末僅檢出氯、鈀、鋁等元素，有內政部警政署刑事警
      察局九十三年九月二十日刑鑑字第０九三０一四一七八七
      號鑑驗通知書可憑，非毒品或違禁物，故不宣告沒收。
（９）扣案之甲基安非他命吸食器一組與本件毒品製造犯行無關
      ；扣案之亞硫醯二氯六瓶，係原就在春日鄉工寮內之物品
      ，與本件毒品製造犯行無關，業據被告己○○供述在卷，
      爰不予沒收。
（１０）於被告辛○○身上所扣得之行動電話二支及晶片卡三片
        及己○○臺灣地區來往大陸通行證一張，並非與本件製
        造毒品犯行有關，業據被告辛○○於本院審理時供述在
        卷，爰不予沒收。
（二）被告己○○部分
  １、核被告己○○所為，係犯毒品危害防制條例第四條第二項
      之製造第二級毒品罪。
  ２、被告己○○於九十三年六月間固先後二次製造第二級毒品
      甲基安非他命，但被告係基於一個製造第二級毒品甲基安
      非他命之犯意，接續以二個行為完成，此部分為接續犯，
      不另論罪。
  ３、被告己○○製造第二級毒品甲基安非他命後而持有之，其
      持有第二級毒品甲基安非他命之低度行為，為其製造甲基
      安非他命之高度行為所吸收，不另論罪。
  ４、被告己○○、辛○○與證人子○○間，就九十三年六月間
      之犯行，分別具有犯意聯絡及行為分擔，為共同正犯。被
      告己○○、辛○○、寅○○、甲○○、戊○○、乙○○、
      證人丁○○、黃立春、「阿勝」間，就九十三年十月間之
      犯行，分別具有犯意聯絡及行為分擔，為共同正犯。
  ５、被告己○○先後九十三年六月、十月間之犯行，時間緊接
      ，行為相同，顯係基於概括犯意而為，為連續犯，除法定
      刑無期徒刑部分依法不得加重外，應依刑法第五十六條之
      規定加重其刑。而被告己○○於九十三年六月間之犯行雖
      未經公訴人起訴，然因與起訴之犯行有連續犯之一罪關係
      ，本院自得併與裁判。
  ６、被告己○○雖辯稱：伊有向保安警察第三總隊第二大隊第
      二中隊檢舉被告辛○○，並向臺灣高雄地方法院檢察署檢
      察官聲請以證人保護法之規定擔任污點證人，爰請依證人
      保護法之規定減輕其刑云云。惟按，證人保護法第十四條
      第一項規定：「第二條所列刑事案件之被告或犯罪嫌疑人
      ，於偵查中供述與該案案情有重要關係之待證事項或其他
      共犯之犯罪事證，因而使檢察官得以追訴該案之其他共犯
      者，以經檢察官事先同意者為限，就其因供述所涉之犯罪
      減輕或免除其刑」。揆其立法目的，係藉刑罰減免之誘因
      ，以鼓勵刑事案件之被告或犯罪嫌疑人，使其勇於供出與
      案情有重要關係之待證事項或其他共犯犯罪之事證，以協
      助檢察官有效追訴其他共犯。故在解釋上，自應以被告或
      犯罪嫌疑人詳實供出與案情有重要關係之待證事項或其他
      共犯犯罪之事證，因而使檢察官得以有效追訴其他共犯者
      ，始有適用該規定減輕或免除其刑之餘地。若其為圖減輕
      或免除刑責，故意對與案情有重要關係之待證事項為不實
      之供述，或虛構其他共犯犯罪之事證者，不僅無益於檢察
      官有效追訴共犯，且有使無辜之人遭受追訴之虞，顯與上
      述規定之旨意不符，自不應適用上開規定減輕或免除其刑
      ，最高法院九十三年度台上字第六三九三號判決可資參照
      。查被告己○○固曾於九十三年九月九日經檢察官同意依
      證人保護法規定轉換為污點證人，然其於向檢察官供述有
      關被告辛○○九十三年六月間之犯行時，並未詳細供出被
      告辛○○之聯絡方式及出入處所，有當時偵訊及警詢筆錄
      在卷可查，是其是否確有為詳實之供述供檢察官追訴其他
      共犯，尚非無疑。被告己○○於九十三年九月十日後，亦
      未提供被告辛○○詳實之出入處所予警方或檢察官追緝被
      告辛○○，反持續與被告辛○○聯絡有關上開九十三年十
      月份犯行之相關事宜，有刑事警察局中部打擊犯罪中心偵
      查員報告內附被告己○○與辛○○之通聯對話附卷可稽，
      堪認被告己○○尚有隱匿重要事實未於偵查中供述。況本
      件被告己○○於九十三年九月下旬即未再與保安警察第三
      總隊第二大隊第二中隊之員警及臺灣高雄地方法院檢察署
      檢察官聯繫，反而係持續進行其與被告辛○○所合作製造
      第二級毒品甲基安非他命之計畫，並一度要求被告辛○○
      變更製造地點避免為警查獲，其後渠等確有違法進行製造
      第二級毒品甲基安非他命。甚且，被告己○○明知被告辛○○於九十三年十月二十三日為警查獲，惟其仍繼續製造
      毒品並將成品交付他人，直至同年月二十九始為調查局南
      部機動工作組循線查獲。綜上所述，足見本件被告己○○
      並無詳實供述與案情有重要關係之事實供檢察官追查共犯
      外，且本案查獲過程亦與其於九十三年九月九日及其後之
      供述無關，自無從依證人保護法第十四條之規定減輕其刑
      ，附此敘明。
  ７、爰審酌被告己○○應允共同製造第二級毒品欲以獲利，甚
      且於共犯為警查獲後由不知警惕，仍另行再次合意進行毒
      品製造，其製造完成之甲基安非他命結晶體流入他人手中
      者達十四公斤，尚未流出者多達五十公斤，而其餘液態之
      甲基安非他命亦重達三百多公斤，其之行為破壞社會秩序
      及安全之嚴重性及參與程度，復參酌辯護人及公訴人求處
      刑度等一切情狀，酌情量處如主文所示之刑，以資儆懲。
  ８、應沒收之物：
（１）共犯子○○製造完成之第二級毒品甲基安非他命十一公斤
      ，雖未扣案，惟無證據證明業已滅失，即應依毒品危害防
      制條例第十八條第一項前段規定沒收銷燬之。
（２）於臺灣高等法院高雄分院九十四年度上訴字第一六八號扣
      案之黑褐色液體共淨重九三五一四公克（因鑑驗耗損六十
      公克，剩餘淨重九三四五四公克）均含第二級毒品甲基安
      非他命及第四級毒品先驅原料麻黃成分，因無從析離，
      故剩餘淨重九三四五四公克之黑褐色液體，均無法析離，
      且為被告辛○○及共犯所製造之第二級毒品，亦均應依毒
      品危害防制條例第十八條第一項前段規定，宣告沒收銷燬
      之。至其於因鑑定而耗損之毒品業已滅失，爰不以沒收。
（３）被告己○○製造完成之第二級毒品甲基安非他命三公斤，
      雖未扣案，但既經查獲，復無證據證明業已滅失，應依毒
      品危害防制條例第十八條第一項前段規定沒收銷燬之。
（４）扣案如附表三所示之晶體及液體，係被告己○○所製作完
      成之物，且均含第二級毒品甲基安非他命成分，業如前述
      ，均應依毒品危害防制條例第十八條第一項前段規定，宣
      告沒收銷燬之。至其於因鑑定而耗損之毒品業已滅失，爰
      不以沒收。
（５）扣案如附表二所示之物均係供被告己○○及共犯辛○○所
      共有供製造第二級毒品甲基安非他命所用之物，業如前述
      ，自應依毒品危害防制條例第十九條第一項前段規定宣告
      沒收。
（６）於臺灣高等法院高雄分院九十四年度上訴字第一六八號扣
      案如附表一所示之物均係供被告己○○及共犯辛○○、子
      ○○所共有供製造第二級毒品甲基安非他命所用之物，業
      如前述，自應依毒品危害防制條例第十九條第一項前段規
      定宣告沒收。
（７）如附表五所示之物均係被告己○○、共犯辛○○、甲○○
      、乙○○、寅○○、黃立春、丁○○、「阿勝」所有之物
      ，且係違犯本件製造第二級毒品犯行所用之財物，業如前
      述，應依毒品危害防制條例第十九條第一項之規定，均沒
      收之，如全部或一部不能沒收者，追徵其價額或以其財產
      抵償之。
（８）另於臺灣高等法院高雄分院九十四年度上訴字第一六八號
      扣案之其於物品及送鑑定之白色塑膠瓶三個，係員警事後
      再至工廠查獲，而其內容物既已用罄滅失，殘留瓶上之茶
      色粉末僅檢出氯、鈀、鋁等元素，有內政部警政署刑事警
      察局九十三年九月二十日刑鑑字第０九三０一四一七八七
      號鑑驗通知書可憑，非毒品或違禁物，故不宣告沒收，附
      此敘明。
（９）扣案之甲基安非他命吸食器一組與本件毒品製造犯行無關
      ；扣案之亞硫醯二氯六瓶，係原就在春日鄉工寮內之物品
      ，與本件毒品製造犯行無關，業據被告己○○供述在卷，
      爰不予沒收。
（三）被告寅○○部分
  １、被告寅○○以為己獲利之意思，與己○○共同清洗氯假麻
      黃素及從旁協助製造第二級毒品之行為，核其所為，係犯
      毒品危害防制條例第四條第二項之製造第二級毒品罪。
  ２、被告己○○製造第二級毒品甲基安非他命後而持有之，其
      持有第二級毒品甲基安非他命之低度行為，為其製造甲基
      安非他命之高度行為所吸收，不另論罪。
  ３、被告寅○○、己○○、辛○○、甲○○、戊○○、乙○○
      、證人丁○○、黃立春、「阿勝」間，就九十三年十月間
      之犯行，分別具有犯意聯絡及行為分擔，為共同正犯。
  ４、爰審酌被告寅○○為圖獲利，竟共同從事製造第二級毒品
      ，而共犯所製造完成之甲基安非他命結晶體流入他人手中
      者達三公斤，尚未流出者多達五十公斤，液態之甲基安非
      他命重達三百多公斤，復衡其之行為破壞社會秩序及安全
      之嚴重性及參與本案程度，另參酌辯護人及公訴人求處刑
      度等一切情狀，酌情量處如主文所示之刑，以資儆懲。
  ５、應沒收之物：
（１）共犯己○○製造完成之第二級毒品甲基安非他命三公斤，
      雖未扣案，但既經查獲，復無證據證明業已滅失，應依毒
      品危害防制條例第十八條第一項前段規定沒收銷燬之。
（２）扣案如附表三所示之晶體及液體，係共犯己○○所製作完
      成之物，且均含第二級毒品甲基安非他命成分，業如前述
      ，均應依毒品危害防制條例第十八條第一項前段規定，宣
      告沒收銷燬之。至其於因鑑定而耗損之毒品業已滅失，爰
      不以沒收。
（３）扣案如附表二所示之物均係供共犯己○○、辛○○所共有
      供製造第二級毒品甲基安非他命所用之物，業如前述，自
      應依毒品危害防制條例第十九條第一項前段規定宣告沒收
      。
（４）如附表五所示之物均係被告寅○○、共犯己○○、辛○○
      、甲○○、乙○○、黃立春、丁○○、「阿勝」所有之物
      ，且係違犯本件製造第二級毒品犯行所用之財物，業如前
      述，應依毒品危害防制條例第十九條第一項之規定，均沒
      收之，如全部或一部不能沒收者，追徵其價額或以其財產
      抵償之。
（５）扣案之甲基安非他命吸食器一組與本件毒品製造犯行無關
      ；扣案之亞硫醯二氯六瓶，係原就在春日鄉工寮內之物品
      ，與本件毒品製造犯行無關，業據被告己○○供述在卷，
      爰不予沒收。
（四）被告甲○○部分
  １、被告甲○○為被告己○○購買、搬運原料及器具，並為之
      把風，雖係從事構成要件以外之行為，惟其有為己獲取報
      酬、利益等獲利之意思，核其所為，係犯毒品危害防制條
      例第四條第二項之製造第二級毒品罪。
  ２、被告甲○○、己○○、辛○○、寅○○、戊○○、乙○○
      、證人丁○○、黃立春、「阿勝」間，就九十三年十月間
      之犯行，分別具有犯意聯絡及行為分擔，為共同正犯。
  ３、爰審酌被告甲○○為圖獲利，竟從旁協助共同從事製造第
      二級毒品，而共犯所製造完成之甲基安非他命結晶體流入
      他人手中者達三公斤，尚未流出者多達五十公斤，液態之
      甲基安非他命更重達三百多公斤，復衡其之行為破壞社會
      秩序及安全之嚴重性及參與本案程度，另參酌辯護人及公
      訴人求處刑度等一切情狀，酌情量處如主文所示之刑，以
      資儆懲。
  ５、應沒收之物：
（１）共犯己○○製造完成之第二級毒品甲基安非他命三公斤，
      雖未扣案，但既經查獲，復無證據證明業已滅失，應依毒
      品危害防制條例第十八條第一項前段規定沒收銷燬之。
（２）扣案如附表三所示之晶體及液體，係共犯己○○所製作完
      成之物，且均含第二級毒品甲基安非他命成分，業如前述
      ，均應依毒品危害防制條例第十八條第一項前段規定，宣
      告沒收銷燬之。至其於因鑑定而耗損之毒品業已滅失，爰
      不以沒收。
（３）扣案如附表二所示之物均係供共犯己○○、辛○○所共有
      供製造第二級毒品甲基安非他命所用之物，業如前述，自
      應依毒品危害防制條例第十九條第一項前段規定宣告沒收
      。
（４）如附表五所示之物均係被告甲○○、共犯己○○、辛○○
      、寅○○、乙○○、黃立春、丁○○、「阿勝」所有之物
      ，且係違犯本件製造第二級毒品犯行所用之財物，業如前
      述，應依毒品危害防制條例第十九條第一項之規定，均沒
      收之，如全部或一部不能沒收者，追徵其價額或以其財產
      抵償之。
（５）扣案之甲基安非他命吸食器一組與本件毒品製造犯行無關
      ；扣案之亞硫醯二氯六瓶，係原就在春日鄉工寮內之物品
      ，與本件毒品製造犯行無關，業據被告己○○供述在卷，
      爰不予沒收。
（五）被告戊○○部分
  １、被告戊○○為被告己○○購買、搬運原料及器具，並為之
      把風，雖係從事構成要件以外之行為，惟其有為己獲取報
      酬、利益等獲利之意思，核其所為，係犯毒品危害防制條
      例第四條第二項之製造第二級毒品罪。
  ２、被告戊○○、己○○、辛○○、甲○○、戊○○、乙○○
      、證人丁○○、黃立春、「阿勝」間，就九十三年十月間
      之犯行，分別具有犯意聯絡及行為分擔，為共同正犯。
  ３、爰審酌被告戊○○為圖獲利，竟從旁協助共同從事製造第
      二級毒品，而共犯所製造完成之甲基安非他命結晶體流入
      他人手中者達三公斤，尚未流出者多達五十公斤，液態之
      甲基安非他命更重達三百多公斤，復衡其之行為破壞社會
      秩序及安全之嚴重性及參與程度，另參酌辯護人及公訴人
      求處刑度等一切情狀，酌情量處如主文所示之刑，以資儆
      懲。
  ５、應沒收之物：
（１）共犯己○○製造完成之第二級毒品甲基安非他命三公斤，
      雖未扣案，但既經查獲，復無證據證明業已滅失，應依毒
      品危害防制條例第十八條第一項前段規定沒收銷燬之。
（２）扣案如附表三所示之晶體及液體，係共犯己○○所製作完
      成之物，且均含第二級毒品甲基安非他命成分，業如前述
      ，均應依毒品危害防制條例第十八條第一項前段規定，宣
      告沒收銷燬之。至其於因鑑定而耗損之毒品業已滅失，爰
      不以沒收。
（３）扣案如附表二所示之物均係供共犯己○○、辛○○所共有
      供製造第二級毒品甲基安非他命所用之物，業如前述，自
      應依毒品危害防制條例第十九條第一項前段規定宣告沒收
      。
（４）如附表五所示之物均係共犯己○○、辛○○、寅○○、乙○○、黃立春、丁○○、「阿勝」所有之物，且係違犯本
      件製造第二級毒品犯行所用之財物，業如前述，應依毒品
      危害防制條例第十九條第一項之規定，均沒收之，如全部
      或一部不能沒收者，追徵其價額或以其財產抵償之。
（５）扣案之甲基安非他命吸食器一組與本件毒品製造犯行無關
      ；扣案之亞硫醯二氯六瓶，係原就在春日鄉工寮內之物品
      ，與本件毒品製造犯行無關，業據被告己○○供述在卷，
      爰不予沒收。
（五）被告戊○○部分
  １、被告戊○○為被告己○○購買、搬運原料及器具，並為之
      把風，雖係從事構成要件以外之行為，惟其有為己獲取報
      酬、利益等獲利之意思，核其所為，係犯毒品危害防制條
      例第四條第二項之製造第二級毒品罪。
  ２、被告戊○○、己○○、辛○○、甲○○、戊○○、乙○○
      、證人丁○○、黃立春、「阿勝」間，就九十三年十月間
      之犯行，分別具有犯意聯絡及行為分擔，為共同正犯。
  ３、爰審酌被告戊○○為圖獲利，竟從旁協助共同從事製造第
      二級毒品，而共犯所製造完成之甲基安非他命結晶體流入
      他人手中者達三公斤，尚未流出者多達五十公斤，液態之
      甲基安非他命更重達三百多公斤，其之行為破壞社會秩序
      及安全之嚴重性及參與程度，另參酌辯護人及公訴人求處
      刑度等一切情狀，酌情量處如主文所示之刑，以資儆懲。
  ４、應沒收之物：
（１）共犯己○○製造完成之第二級毒品甲基安非他命三公斤，
      雖未扣案，但既經查獲，復無證據證明業已滅失，應依毒
      品危害防制條例第十八條第一項前段規定沒收銷燬之。
（２）扣案如附表三所示之晶體及液體，係共犯己○○所製作完
      成之物，且均含第二級毒品甲基安非他命成分，業如前述
      ，均應依毒品危害防制條例第十八條第一項前段規定，宣
      告沒收銷燬之。至其於因鑑定而耗損之毒品業已滅失，爰
      不以沒收。
（３）扣案如附表二所示之物均係供共犯己○○、辛○○所共有
      供製造第二級毒品甲基安非他命所用之物，業如前述，自
      應依毒品危害防制條例第十九條第一項前段規定宣告沒收
      。
（４）如附表五所示之物均係共犯己○○、辛○○、寅○○、乙○○、黃立春、戊○○、丁○○、「阿勝」所有之物，且
      係違犯本件製造第二級毒品犯行所用之財物，業如前述，
      應依毒品危害防制條例第十九條第一項之規定，均沒收之
      ，如全部或一部不能沒收者，追徵其價額或以其財產抵償
      之。
（５）扣案之甲基安非他命吸食器一組與本件毒品製造犯行無關
      ；扣案之亞硫醯二氯六瓶，係原就在春日鄉工寮內之物品
      ，與本件毒品製造犯行無關，業據被告己○○供述在卷，
      爰不予沒收。
（六）被告乙○○部分
  １、被告乙○○為被告己○○搬運原料、器具及架設電線，並
      共同參與製造第一階段行為，核其所為，係犯毒品危害防
      制條例第四條第二項之製造第二級毒品罪。
  ２、被告乙○○、己○○、辛○○、甲○○、戊○○、乙○○
      、證人丁○○、黃立春、「阿勝」間，就九十三年十月間
      之犯行，分別具有犯意聯絡及行為分擔，為共同正犯。
  ３、被告乙○○有如事實欄所載之前科，有臺灣高等法院被告
      前案紀錄表、法務部刑案查註紀錄表各一紙在卷可查，其
      於前開有期徒刑執行完畢後五年內，再犯本件有期徒刑以
      上之罪，為累犯，除法定刑無期徒刑部分依法不得加重外
      ，應依刑法第四十七條之規定加重其刑。
  ４、爰審酌被告乙○○為圖獲利，竟從旁協助共同從事製造第
      二級毒品，而共犯所製造完成之甲基安非他命結晶體流入
      他人手中者達三公斤，尚未流出者多達五十公斤，而液態
      之甲基安非他命亦更重達三百多公斤，復衡其之行為破壞
      社會秩序及安全之嚴重性及參與程度，另參酌辯護人及公
      訴人求處刑度等一切情狀，酌情量處如主文所示之刑，以
      資儆懲。
  ５、應沒收之物：
（１）共犯己○○製造完成之第二級毒品甲基安非他命三公斤，
      雖未扣案，但既經查獲，復無證據證明業已滅失，應依毒
      品危害防制條例第十八條第一項前段規定沒收銷燬之。
（２）扣案如附表三所示之晶體及液體，係共犯己○○所製作完
      成之物，且均含第二級毒品甲基安非他命成分，業如前述
      ，均應依毒品危害防制條例第十八條第一項前段規定，宣
      告沒收銷燬之。至其於因鑑定而耗損之毒品業已滅失，爰
      不以沒收。
（３）扣案如附表二所示之物均係供共犯己○○、辛○○所共有
      供製造第二級毒品甲基安非他命所用之物，業如前述，自
      應依毒品危害防制條例第十九條第一項前段規定宣告沒收
      。
（４）如附表五所示之物均係被告乙○○、共犯己○○、辛○○
      、寅○○、黃立春、戊○○、丁○○、「阿勝」所有之物
      ，且係違犯本件製造第二級毒品犯行所用之財物，業如前
      述，應依毒品危害防制條例第十九條第一項之規定，均沒
      收之，如全部或一部不能沒收者，追徵其價額或以其財產
      抵償之。
（５）扣案之甲基安非他命吸食器一組與本件毒品製造犯行無關
      ；扣案之亞硫醯二氯六瓶，係原就在春日鄉工寮內之物品
      ，與本件毒品製造犯行無關，業據被告己○○供述在卷，
      爰不予沒收。
參、無罪部分：
一、公訴意旨略以：己○○、寅○○、丁○○、壬○○、戊○○
    、甲○○、乙○○、黃立春夥同辛○○共同基於製造安非他
    命之犯意聯絡，於民國九十三年九月間某日，己○○與辛○○達成約定，同意以製成成品即每一公斤原料給付新台幣三
    萬元工資之方式，由己○○負責統籌、並依辛○○所提供資
    金購買冰櫃、不繡鋼桶、脫水機、真空馬達、陶瓷漏斗、過
    濾瓶、氫氣瓶、塑膠桶、壓力錶等器具及租車、租工寮及教
    授製造毒品技術、辛○○提供原料一百五十公斤、資金、製
    造具搖臺、絡桶（反應罐）及負責找尋工廠地點，共同籌組
    製造第二級毒品安非他命。同年十月十一日在高雄縣杉林鄉
    ○○段枋寮村後山某處，準備第二級毒品安非他命之第一階
    段製造，然因於同月十三日下午遇農牧局之巡山人員恐遭查
    覺，即要求辛○○變更製造之地點，並選定屏東縣春日鄉瓠
    仔寮山區某處廢棄卡拉ＯＫ餐廳為第一階段製造地點，再由
    戊○○、黃立春、姓名年籍均不詳之綽號「虎頭」及「豬仔
    」等人將在杉林鄉○○段枋寮村後山某處製造安非他命之器
    具搬運至屏東縣春日鄉瓠仔寮山區某處廢棄卡拉ＯＫ餐廳藏
    放。同月十六、十七日，己○○聯絡甲○○及戊○○以二十
    萬元之代價，囑由甲○○及戊○○於十八日、十九日在瓠仔
    寮山區附近把風，並依己○○指示搭載黃立春及其他事宜，
    旋於十八日、十九日由己○○、乙○○及黃立春於夜間在上
    開瓠仔寮山區某處廢棄卡拉ＯＫ餐廳內，將安非他命原料（
    即鹽酸麻黃素）以氯仿浸泡後，再加強酸反應，之後以乙醚
    還原，再以丙酮洗滌後陰乾，即經上述鹵化反應製成氯假麻
    黃素（即俗稱粗胚）後完成第一階段之製造。旋己○○於同
    月二十日清晨某時將上開之氯假麻黃素及器具藏放於屏東縣
    東港鎮○○路三二八號之住處，並於同日晚間某時聯絡甲○○，囑由以五千及二萬六千元之代價，至高雄縣杉林鄉小份
    尾山區載運丙酮、購買丙酮及前往高雄市○○區○○路十三
    號「良欣實業有限公司」購買三支氫氣鋼瓶，運至己○○之
    上開住處存放。己○○並於同月二十三日透過姓名年籍均不
    詳，綽號「進忠」之成年男子向丁○○以二十萬至三十萬不
    等之代價承租丁○○坐落屏東縣春日鄉古華村八二三號地之
    工寮充作第二、三階段製作工廠，並委由丁○○及壬○○在
    工寮附近把風、購買日常用品及購買相關製造安非他命之器
    具，隨即由壬○○駕駛其所有之車牌號碼Ｆ六－一六三一號
    自用小貨車及寅○○等人，至上開己○○東港住處，將藏放
    上址之器具及氯假麻黃素搬運至前開工寮，旋由己○○及寅
    ○○在上開工寮以丙酮清洗氯假麻黃素。同年十月二十六日
    中午，由己○○指導寅○○，共同繼續安非他命第二、三階
    段之製造，其方法係將粗胚置入反應罐內加硫酸鋇、醋酸鈉
    、鈀金等化學藥劑，並導入氫氣反應成滷水，再以強酸強鹼
    中和調整ＰＨ值為七後，以漏斗過濾瓶抽氣過濾雜質，再煮
    沸放涼置入冰櫃結晶完成第二階段，第三階段則將結晶成品
    撈出，加入活性炭煮沸、脫色、去雜質後置入冰箱冷藏形成
    結晶成品即為安非他命。製成第一批安非他命成品約三公斤
    後，己○○於同年十月二十八日中午，委由壬○○、丁○○
    及寅○○將上開安非他命成品攜出交付於姓告年籍均不詳之
    成年人。嗣於同年十月二十九日下午一時許，己○○、寅○○在屏東縣春日鄉○○段八二三地號工寮內製造安非他命時
    ，經法務部調查局南部地區機動工作組會同臺南縣政府警察
    局少年隊及永康分局、高雄市政府警察局小港分局、屏東縣
    政府警察局里港分局及枋寮分局、高雄縣政府警察局旗山分
    局、海巡署南部地區高雄市機動及屏東查緝隊等單位所組成
    之專案小組人員當場查獲，並扣得第二級毒品安非他命結晶
    成品五十六包（淨重五十四點五百三十公斤，純度百分之八
    七．六二，純質淨重四十七點七百七十九．一九公斤）、液
    態安非他命八桶經檢驗結果含甲基安非他命成分，分別為扣
    押物編號２９－１（淨重五萬四千公克，純度百分之四．三
    一，純質淨重二千三百二十七點四千公克）、扣押物編號２
    ９－２（淨重五萬二千公克，純度百分之四．一七，純質淨
    重二千一百六十八點四公克）、扣押物編號２９－３（淨重
    七萬公克，純度百分之四．四六，純質淨重三千一百二十二
    公克）、扣押物編號２９－４（淨重三萬七千公克，純度百
    分之三．六七，純質淨重一千三百五十七公克）、扣押物編
    號２９－５（淨重四萬公克，純度百分之三．七○，純質淨
    重一千四百八十公克）、扣押物編號２９－６（淨重二萬二
    千五百公克，純度百分之十三．一八，純質淨重二千九百六
    十五點五○公克）、扣押物編號２９－７（淨重二萬二千公
    克，純度百分之四，純質淨重八百八十公克）、扣押物編號
    ２９－８（淨重一萬五千公克，純度百分之三點七五，純質
    淨重五百六十二點五○公克）、白粉二大包，扣押物編號５
    ，經檢驗結果均有氯假麻黃素成分（淨重四萬五千八百公克
    ）、安非他命吸食器一組（含甲基安非他命成分殘留）、冰
    箱二台、壓力罐三個、瓦斯筒三筒、真空馬達二台、攪拌棒
    二支、搖台三台、鋼鍋三個、陶瓷漏斗五個、玻璃濾瓶四支
    、氫氣筒三罐、溫度計二支、鈀金三瓶、醋酸鈉一箱、硫酸
    鋇一箱、氫氧化鈉一箱、酸鹼試紙二盒、風扇二台、活性碳
    四瓶、鹽酸一箱、濾紙三包、快速爐六台、食鹽二袋、磅秤
    一個、脫水機一台、量筒二個、杓子三個、濾袋二個、塑膠
    桶五個、亞硫醯二氯六瓶等物，並循線於九十三年十月二十
    九日下午一時二十許，在屏東縣坊寮鄉○○村○○路一七○
    之一號前逮捕駕駛車牌號碼Ｆ六－一六三一號自小貨車之壬○○，並扣得氫氣筒二罐，另於同日下午一時二十許，在屏
    東縣坊寮鄉○○村○○路七十三號逮捕丁○○，因認被告壬○○涉犯有毒品危害防制條例第四條第二項之製造第二級毒
    品罪云云。。
二、按犯罪事實應依證據認定之，無證據不得認定其犯罪事實；
    不能證明被告犯罪者，應諭知無罪之判決，刑事訴訟法第一
    百五十四條第二項、第三百零一條第一項定有明文。次按認
    定不利於被告之事實，須依積極證據，苟積極證據不足為不
    利於被告事實之認定時，即應為有利於被告之認定，更不必
    有何有利之證據，最高法院三十年上字第八一六號著有判例
    。所謂「積極證據足以為不利被告事實之認定」，依據同院
    七十六年臺上字第四九八六號判例意旨，係指據為訴訟上證
    明之全盤證據資料，在客觀上已達於通常一般之人均不致於
    有所懷疑、而得確信被告確曾犯罪之程度；若未達到此一程
    度，而有合理之懷疑存在時，即無從為有罪之確信。而訴訟
    上所得之全盤證據資料，固不以直接證據為限，間接證據亦
    應包含在內，惟採用間接證據時，必其所成立之證據，在直
    接關係上，雖僅足以證明他項事實，而由此他項事實，本於
    事理之作用足以證明待證事實者，方為合法，若憑空之推想
    ，並非得採為證據資料之間接證據，同院三十二年上字第六
    七號判例可資參照。末按，行為非出於故意或過失者，不罰
    。過失行為之處罰，以有特別規定者，為限，刑法第十二條
    第一、二項分別訂有明文。
三、本件公訴人認被告壬○○涉犯有上開犯行，無非係以被告壬○○之供述、被告己○○、辛○○、寅○○、壬○○、黃立
    春、甲○○、乙○○、戊○○、丁○○證述、證人葉斐濤之
    證述、送貨簽單、監聽譯文、扣案物品暨檢驗報告等件為證
    。訊據被告壬○○固不否認有聽從丁○○之指示購買氫氣二
    瓶，並有為被告己○○將一包東西拿給一位陌生男子，惟堅
    決否認上開犯行，辯稱：伊本來就受顧於丁○○看顧果園，
    這次是因為丁○○又請他幫忙，伊才會去該處幫忙；且伊不
    認識己○○，是因為證人丁○○要伊幫忙，伊才會聽丁○○
    的話，去幫己○○買東西等語。經查：
（一）被告壬○○均不否認有聽從丁○○之命，為被告己○○等
      人購買食物、氫氣瓶至己○○所在之春日鄉工寮外之事實
      ，惟其始終辯稱：伊不知被告己○○等人係在從事第二級
      毒品安非他命之製造，是其辯詞並未有矛盾之處。
（二）而被告壬○○辯稱：伊係受雇於丁○○，伊不認識己○○
      、寅○○，伊之所以搬運氫氣瓶及為己○○購買日常用品
      等物，均係聽命丁○○，而其所獲得之工資僅二千元等情
      ，則與證人丁○○證述情節大致相同，且與監聽譯文中係
      由證人丁○○以電話訂購氫氣一事相符，是其辯解亦有上
      開證據可資佐證。
（三）而被告己○○亦證稱：伊不認識壬○○，壬○○是受雇於
      丁○○看雇果園，伊沒有給他任何報酬，只有請他代為購
      買氫氣，但也沒有告知購買之目的為何等語。衡諸被告己○○與其餘共犯均有相當之交情，其於偵審期間，尚對於
      其他共犯之涉案程度有相當之證述，則其當無以獨厚被告
      壬○○而虛偽之情，是其上開證述內容當屬可採。
（四）被告壬○○雖有因聽聞丁○○之命，於九十三年九月二十
      八日下午四時二十分許，前往工寮附近察看究係何人靠近
      之行為。然由監聽譯文可知，被告己○○確係先撥打電話
      予丁○○，再由丁○○以電話命被告壬○○前往察看，有
      卷附監聽譯文一份附卷可稽，由此更見被告壬○○應係受
      雇於證人丁○○，而非直接與被告己○○直接有所聯絡。
      是尚難僅以被告壬○○有為被告己○○購買飲食及氫氣瓶
      等事，即遽認被告壬○○知悉被告己○○等人係在春日鄉
      工寮製造甲基安非他命。
（五）被告壬○○雖有因被告己○○將甲基安非他命三公斤交付
      予「阿勝」，然被告己○○將該包安非他命交予被告寅○○轉交予壬○○時，係以九號夾鏈袋分裝成三包，在放入
      礦泉水紙箱中，外以透明膠帶綑綁等情，業據被告己○○
      證述在卷（詳見本院卷二第一七一頁），是亦難僅憑被告
      壬○○明知該等物品即為第二級毒品甲基安非他命。
四、綜上所述，衡諸被告壬○○所為上開行為之地點，並非與被
    告己○○製造毒品之處所甚為靠近，且其亦係聽從證人丁○○之言始為己○○從事上開行為，而所獲取之報酬僅為數千
    元，並非有因而獲取顯然不合理之報酬，是依公訴人所舉之
    證據，尚難據此推論被告壬○○係以製造第二級毒品之意而
    為上開行為。此外，復無其他積極證據足資認定被告壬○○
    有何公訴人所指之共同製造第二級毒品甲基安非他命犯行，
    揆諸前揭法條、判例意旨及說明，應認被告之犯罪尚屬不能
    證明，自應為無罪之諭知，以資審慎。
據上論斷，應依刑事訴訟法第二百九十九條第一項前段、第三百
零一條第一項，毒品危害防制條例第四條第二項、第十八條第一
項前段、第十九條第一項，刑法第十一條、第二十八條、第五十
六條、第四十七條，罰金罰鍰提高標準條例第二條，現行法規所
定貨幣單位折算新台幣條例第二條，判決如主文。
本案經檢察官癸○○到庭執行職務。
中　　華　　民　　國　　94　　年　　6 　　月　　24　　日
                  刑事第十七庭  審判長法　官  李麗珠
                                      法　官  陳明呈
                                      法　官  林勇如
以上正本證明與原本無異。
如不服本判決，應於收受送達後10日內向本院提出上訴書狀。
中　　華　　民　　國　　94　　年　　6 　　月　　27　　日
                                      書記官  許雅惠
附錄本判決論罪之法條：
毒品危害防制條例第四條第二項：
製造、運輸、販賣第二級毒品者，處無期徒刑或七年以上有期徒
刑，得併科新臺幣七百萬元以下罰金。
附表一：
┌──┬───────────┬──────────┐
│編號│    品        名      │    數        量    │
├──┼───────────┼──────────┤
│１  │大型燒杯              │一個                │
├──┼───────────┼──────────┤
│２  │塑膠水桶              │七個                │
├──┼───────────┼──────────┤
│３  │馬達                  │一個                │
├──┼───────────┼──────────┤
│４  │大型鍋具              │一個                │
├──┼───────────┼──────────┤
│５  │濾紙                  │五包                │
├──┼───────────┼──────────┤
│６  │酢酸                  │二十瓶              │
├──┼───────────┼──────────┤
│７  │水酸                  │三十一瓶            │
├──┼───────────┼──────────┤
│８  │磅秤                  │一台                │
├──┼───────────┼──────────┤
│９  │瓦斯管                │一條                │
├──┼───────────┼──────────┤
│１０　│漏斗                  │二支                │
├──┼───────────┼──────────┤
│　│脫水機                │四台                │
├──┼───────────┼──────────┤
│　│脫氣機                │二台                │
├──┼───────────┼──────────┤
│　│爐具                  │四組                │
├──┼───────────┼──────────┤
│　│瓦斯桶                │五支                │
├──┼───────────┼──────────┤
│　│搖台                  │二台                │
├──┼───────────┼──────────┤
│　│氫氣鋼瓶              │四支                │
├──┼───────────┼──────────┤
│　│壓力鋼瓶              │二支                │
└──┴───────────┴──────────┘
附表二：
┌──┬───────────┬──────────┐
│編號│　　 品　　　　名     │   　數　　　量     │
├──┼───────────┼──────────┤
│ １ │冰箱                  │一台                │
├──┼───────────┼──────────┤
│ ２ │壓力罐                │三罐                │
├──┼───────────┼──────────┤
│ ３ │瓦斯筒                │二筒                │
├──┼───────────┼──────────┤
│ ４ │氫氣罐                │三罐                │
├──┼───────────┼──────────┤
│ ５ │氯假麻黃素            │二箱，驗後合計淨重四│
│    │                      │五八００公克        │
├──┼───────────┼──────────┤
│ ６ │攪拌棒                │二支                │
├──┼───────────┼──────────┤
│ ７ │搖台                  │三台                │
├──┼───────────┼──────────┤
│ ８ │鋼鍋                  │三個                │
├──┼───────────┼──────────┤
│ ９ │陶瓷漏斗              │五個                │
├──┼───────────┼──────────┤
│１０│玻璃濾瓶              │四支                │
├──┼───────────┼──────────┤
│１１│溫度計                │二支                │
├──┼───────────┼──────────┤
│１２│真空馬達              │二台                │
├──┼───────────┼──────────┤
│１３│鈀金                  │三瓶                │
├──┼───────────┼──────────┤
│１４│氫氣化鈉              │一箱                │
├──┼───────────┼──────────┤
│１５│醋酸鈉                │一箱                │
├──┼───────────┼──────────┤
│１６│硫酸鋇                │一箱                │
├──┼───────────┼──────────┤
│１７│酸鹼試紙              │二盒                │
├──┼───────────┼──────────┤
│１８│風扇                  │二台                │
├──┼───────────┼──────────┤
│１９│活性碳                │四瓶                │
├──┼───────────┼──────────┤
│２０│鹽酸                  │一箱                │
├──┼───────────┼──────────┤
│２１│濾紙                  │三包                │
├──┼───────────┼──────────┤
│２２│快速爐                │六台                │
├──┼───────────┼──────────┤
│２３│食鹽                  │二袋                │
├──┼───────────┼──────────┤
│２４│磅砰                  │一個                │
├──┼───────────┼──────────┤
│２５│脫水機                │一台                │
├──┼───────────┼──────────┤
│２６│量筒                  │二個                │
├──┼───────────┼──────────┤
│２７│勺子                  │三個                │
├──┼───────────┼──────────┤
│２８│濾袋                  │二只                │
├──┼───────────┼──────────┤
│２９│塑膠桶                │五個                │
├──┼───────────┼──────────┤
│３０│氫氣瓶                │二瓶                │
└──┴───────────┴──────────┘
附表三：
┌──┬─────────┬────────────┐
│編號│  　品　　　名    │  檢　　驗　　結　　果  │
├──┼─────────┼────────────┤
│    │結晶五十六包第二級│均含第二級毒品甲基安非他│
│    │毒品甲基安非他命及│命成分，合計淨重５４５３│
│ １ │直接包裝毒品而殘有│０．０公克，空包裝重１１│
│    │第二級毒品安非他命│２０．０公克，純度８７．│
│    │於上不可完全析離之│６２％，純質淨重４７７７│
│    │夾鍊袋。          │９．１９公克。          │
├──┼─────────┼────────────┤
│    │液態第二級毒品甲基│含第二級毒品甲基安非他命│
│    │安非他命及直接裝盛│成分，淨重５４０００．０│
│    │毒品而殘有第二級毒│公克，空包裝重３０００．│
│ ２ │品甲基安非他命於上│０公克，純度４．３１％，│
│    │不可完全析離之塑膠│純質淨重２３２７．４０公│
│    │桶。              │克。                    │
├──┼─────────┼────────────┤
│    │液態第二級毒品甲基│含第二級毒品甲基安非他命│
│    │安非他命及直接裝盛│成分，淨重５２０００．０│
│    │毒品而殘有第二級毒│公克，空包裝重３０００．│
│ ３ │品甲基安非他命於上│０公克，純度４．１７％，│
│    │不可完全析離之塑膠│純質淨重２１６８．４０公│
│    │桶。              │克。                    │
├──┼─────────┼────────────┤
│    │液態第二級毒品甲基│含第二級毒品甲基安非他命│
│    │安非他命及直接裝盛│成分，淨重７００００．０│
│    │毒品而殘有第二級毒│公克，空包裝重３０００．│
│ ４ │品甲基安非他命於上│０公克，純度４．４６％，│
│    │不可完全析離之塑膠│純質淨重３１２２．０公克│
│    │桶。              │。                      │
├──┼─────────┼────────────┤
│    │液態第二級毒品甲基│含第二級毒品甲基安非他命│
│    │安非他命及直接裝盛│成分，淨重３７０００．０│
│    │毒品而殘有第二級毒│公克，空包裝重３０００．│
│ ５ │品甲基安非他命於上│０公克，純度３．６７％，│
│    │不可完全析離之塑膠│純質淨重１３５７．９０公│
│    │桶。              │克。                    │
├──┼─────────┼────────────┤
│    │液態第二級毒品甲基│含第二級毒品甲基安非他命│
│    │安非他命及直接裝盛│成分，淨重４００００．０│
│    │毒品而殘有第二級毒│公克，空包裝重３０００．│
│ ６ │品甲基安非他命於上│０公克，純度３．７０％，│
│    │不可完全析離之塑膠│純質淨重１４８０．０公克│
│    │桶。              │。                      │
├──┼─────────┼────────────┤
│    │液態第二級毒品甲基│含第二級毒品甲基安非他命│
│    │安非他命及直接裝盛│成分，淨重２２５００．０│
│    │毒品而殘有第二級毒│公克，空包裝重１５００．│
│ ７ │品甲基安非他命於上│０公克，純度１３．１８％│
│    │不可完全析離之塑膠│，純質淨重２９６５．５０│
│    │桶。              │公克。                  │
├──┼─────────┼────────────┤
│    │液態第二級毒品甲基│含第二級毒品甲基安非他命│
│    │安非他命及直接裝盛│成分，淨重２２０００．０│
│    │毒品而殘有第二級毒│公克，空包裝重１０００．│
│ ８ │品甲基安非他命於上│０公克，純度４．０％，純│
│    │不可完全析離之塑膠│質淨重８８０．０公克。  │
│    │桶。              │                        │
├──┼─────────┼────────────┤
│    │液態第二級毒品甲基│含第二級毒品甲基安非他命│
│    │安非他命及直接裝盛│成分，淨重１５０００．０│
│    │毒品而殘有第二級毒│公克，空包裝重１０００．│
│ ９ │品甲基安非他命於上│０公克，純度３．７５％，│
│    │不可完全析離之塑膠│純質淨重５６２．５公克。│
│    │桶。              │                        │
└──┴─────────┴────────────┘
附表四：
┌──┬──────────────────────┐
│階段│     製 造 甲 基 安 非 他 命 過 程          │
├──┼──────────────────────┤
│ 　 │將麻黃素放在桶中，以一比一比例加「麗坊」之化│
│ 第 │學藥劑浸泡二小時，再以○‧八比一之比例，加入│
│ 一 │強酸浸泡二小時，再以一比一‧五比例加入乙醚浸│
│ 階 │浸泡二小時，還原後，以濾紙過濾，並加入丙酮洗│
│ 段 │淨中和，待原料呈雪白之黏糊狀，再加以曬乾成雪│
│    │白米粉狀，第一階段製成即屬完成。            │
├──┼──────────────────────┤
│ 　 │將上開曬乾之雪白米粉狀之粉末，以每五公斤加一│
│ 　 │萬五千六百ＣＣ的水，予以加熱，使之成為液態，│
│ 　 │再將該液態倒入壓力鋼瓶，並加入氯化鈀、硫酸鋇│
│ 　 │、氰酸鈉、鹽酸後，再加入氫氣，放在搖台上予以│
│ 第 │混和，約二小時後，再加入蘇打調ＰＨ值，將ＰＨ│
│ 二 │值調至六‧五至七‧○之間，再以玻璃燒杯、漏斗│
│ 階 │、濾紙及抽氣機過濾雜質，以快速爐加溫至六十八│
│ 段 │度，然後再加入活性炭過濾，並以快速爐加溫至六│
│    │十八度到七十度左右，持續三小時後，分裝於小型│
│ 　 │塑膠桶內待其冷卻，再放入冰箱，待其成為結晶體│
│ 　 │，再把結晶體放置於空麵粉袋內，以脫水機予以脫│
│ 　 │水，第二階段製成即屬完成。                  │
├──┼──────────────────────┤
│ 　 │將經脫水機脫水後之結晶體，以每公斤加四百五十│
│ 第 │ＣＣ的水，加入活性炭混合，以玻璃燒杯、漏斗、│
│ 三 │濾紙及抽氣機過濾雜質，再以瓦斯爐加溫到六十八│
│ 階 │至七十五度，持續約三至四小時，待其產生結晶狀│
│ 段 │後，分裝於小型塑膠桶內待其冷卻，再放入冰箱，│
│    │待其結晶後，即是第二級毒品甲基安非他命。    │
└──┴──────────────────────┘
附表五：
┌──┬────────────┬─────────┐
│編號│  　手　機　　門　號    │ 備註（所有人）   │
├──┼────────────┼─────────┤
│    │0000000000    │                  │
│    ├────────────┤                  │
│    │0000000000    │                  │
│    ├────────────┤                  │
│ １ │0000000000    │　　己　○　○    │
│    ├────────────┤                  │
│    │0000000000    │                  │
│    ├────────────┤                  │
│    │0000000000    │                  │
│    ├────────────┤                  │
│    │0000000000    │                  │
├──┼────────────┼─────────┤
│ ２ │0000000000    │    辛　○　○    │
│    ├────────────┤                  │
│    │0000000000    │                  │
├──┼────────────┼─────────┤
│ ３ │0000000000    │    黃　立　春    │
├──┼────────────┼─────────┤
│ ４ │0000000000    │    寅　○　○    │
├──┼────────────┼─────────┤
│ ５ │0000000000    │    乙　○　○    │
├──┼────────────┼─────────┤
│ ６ │0000000000    │    甲　○　○    │
├──┼────────────┼─────────┤
│ ７ │0000000000    │    「阿　勝」    │
├──┼────────────┼─────────┤
│ ８ │0000000000    │    丁　○　○    │
└──┴────────────┴─────────┘
